【裁判字號】    97,簡抗,19
【裁判日期】    970813
【裁判案由】    清償借款
【裁判全文】
臺灣臺北地方法院民事裁定              97年度簡抗字第19號
抗  告  人  甲○○
相  對  人  乙○○
訴訟代理人  郭志剛律師
            周詩鈞律師
            朱育男律師
            丙○○
上列當事人間請求清償借款事件，抗告人對於民國97年2月12日
本院新店簡易庭96年度店簡字第350號裁定提起抗告，本院裁定
如下：
    主  文
原裁定廢棄。
    理  由
一、本件抗告意旨略以：本件抗告人戶籍地已變更為台北縣新莊
    市○○街19號10樓之1，原審判決書仍送達台北縣中和市○
    ○路○段213號4樓，經抗告人於96年12月27日電詢書記官為
    何未收受判決書，書記官發現後立刻改寄判決書至抗告人之
    戶籍址，抗告人於97年1月5日收到判決書後對判決結果不服
    ，依法於20日即97年1月24日提起上訴，故未逾法定上訴期
    間，原審以抗告人上訴逾期而駁回上訴，故提起抗告，聲請
    撤銷原裁定等語。
二、按按提起第2審上訴應於第1審判決送達後20日之不變期間內
    為之，此於簡易訟程序準用之，民事訴訟法第436條之1第3
    項準用第440條定有明文。次按送達於應受送達人之住居所
    、事務所或營業所行之。但在他處會晤應受送達人時，得於
    會晤處所行之。不知前項所定應為送達之處所或不能在該處
    所為送達時，得在應受送達人就業處所為送達。應受送達人
    陳明在其就業處所收受送達者，亦同，民事訴訟法第136條
    亦定有明文。再按，寄存送達，自寄存之日起，經十日發生
    效力，民事訴訟法第138條第2項定有明文；經查：
（一）抗告人主張台北縣中和市○○路○段213號4樓為伊以前上
      班地址，伊並非房屋所有人，伊已於95年8月1日離職等語
      ，業據其提出離職證明書、建物所有權狀為憑，堪可採信
      ，參諸抗告人於88年12月31日起即設籍於台北縣新莊市○
      ○街19號10樓之1，有個人基本資料查詢結果在卷可稽，
      應認台北縣中和市○○路○段213號4樓並非抗告人之住所
      ，且於95年8月1日以後，亦非抗告人之就業處所，而抗告
      人於96年5月18日亦已具狀陳報其送達地址為台北縣新莊
      市○○街19號10樓之1（見原審卷第30頁），是本件對抗
      告人之送達之處所應為台北縣新莊市○○街19號10樓之1
      ，而原審宣示判決筆錄送達台北縣新莊市○○街19號10樓
      之1，係於97年1月3日寄存送達，有本院送達證書可稽（
      見原審卷第107頁），加計10日即97 年1月13日始發生效
      力，則本件抗告人之上訴期間應自97年2 月2日始屆滿，
      抗告人於97年1月24日提起上訴，應認未逾上訴期間。
（二）原裁定雖以原審宣示判決筆錄於96年12月5日已送達抗告
      人，而駁回抗告人之上訴，惟查，上開96年12月5日送達
      之地址為台北縣中和市○○路○段213號4樓，惟本件對抗
      告人之送達之處所應為台北縣新莊市○○街19 號10樓之1
      ，已如前述；且抗告人否認其上之印章為其所有（見本院
      97年7月17日訊問筆錄），而依卷內證據，亦無證據上開
      簽收為抗告人本人所為，應認原裁定認定原審宣示判決筆
      錄於96年12月5日已合法送達抗告人，尚有未洽。原審於
      97年2月12日以抗告人提起上訴逾期為由，駁回抗告人之
      上訴，即有未合。是抗告意旨指摘原裁定不當，求予廢棄
      ，為有理由，應由本院予以裁定廢棄。
三、據上論結，本件抗告為有理由，依民事訴訟法第436條之1第
    3項、第495條之1第1項、第450條，裁定如主文。
中    華    民    國    97    年    8     月    13    日
                  民事第二庭  審判長法  官  黃蓓蓓
                                    法  官  蔡政哲
                                    法  官  吳淑惠
以上正本係照原本作成。
不得再抗告。
中    華    民    國    97    年    8     月    14    日
                                    書記官  蔡凱如


司法院資訊處製作；財團法人民間司法改革基金會備份。
